Endereço

Rua Doutor José Bento Corrêa, 545 Bairro Protásio Alves. CEP: 91450-030 Rio Grande do Sul,

Telefone

51 9 9292 2705

Porto Alegre

E-mail

tiago.farias.poa@gmail.c

Tiago O. De Farias

Analista de Sistemas PHP

Objetivo

Atuar no desenvolvimento/análise de sistemas PHP, banco de dados. levantamento de requisítos e métodos ágeis.

Sobre Mim

Profissional com mais de 6 anos de experiência em desenvolvimento de software. Há alguns anos se empenha no estudo e aplicação de princípios S.O.L.I.D./GRASP e refatoração de código, mais recentemente tem se dedicado ao estudo de Domain-Driven design o qual também foi tema do trabalho de conclusão da pós-gradução.

Formação

				•	•
v		OC	So		716
1/	CU	C 3	OU		aus

github.com/tofarias bitbucket.org/tiagofarias tiagoodefarias.wordpress facebook.com/laravelrgs linkedin.com/in/tiagofarias1985

Conhecimento Técnico

PHP 7	95%			
Laravel	90%			
TDD/BDD	80%			
S.O.L.I.D	95%			
M.V.C	90%			
GIT/SVN	75%			
CakePHP	70%			
Linux	75%			
Oracle	75%			
Apigility	65%			
Zend	60%			
Expressive				

2014 - 2016

UniRitter

Pós-Graduação Sistemas de Informação com Métodos Ágeis

Tópicos principais: Práticas de Desenvolvimento Ágil, Design Patterns, Smells e Refatoring, Arquiteturas para Web, Testes Ágeis de Software, Gerência de Projetos, Agile Coaching e Mentoring. Título do Artigo: "Aplicação de Domain-Driven Design no Gerenciamento de GRU de Cronotacógrafo no Inmetro/RS". https://github.com/tofarias/artigoddd/blob/master/artigo/artigo-domain-driven-

design.pdf Orientador: M.e. Guilherme Silva de Lacerda. Endereço: Rua Orfanotrófio, 555 - Alto Petrópolis,

Porto Alegre/RS

2010 - 2013

Graduação Faculdades QI

Análise e Desenvolvimento de Sistemas

Tópicos principais: Serviços para Web, Gestão de Projetos, Seguranca de Software, Engenharia de Software, Desenvolvimento Java O.O. Endereço: Av. Julho de Castilhos, 435 - Centro, Porto

Alegre/RS

2008 - 2010

Técnico Faculdaed QI

Técnico em Informática

Certificados/Eventos

Abril / 2017 iMasters Certified Professional

PHP - Boas práticas

http://certificacao.imasters.com.br/users/tiago-oliveira-de-farias

u

TDC - The Developer's Conference

2015 UniRitter

2012 Semana Acadêmica

Faculdade QI Participou como painelista - PHP: Codeigniter e

Lumine

2011 **Projeto Crescer**

CWI Treinamento com SQL Server, .Net e Java

2011 **Treinamento PHP**Target Trust Zend Framework

2011 Trabalho voluntário

Faculdade QI Monitoria na disciplina de Algoritmos e Programação

Experiência

Programador PHP

07/2017 - hoje RZ2 Sistemas de Gestão Focado no desenvolvimento de APIs REST seguindo a especificação JsonApi.org. Desenvolve com o framework Lumen (Laravel) e Doctrine. Atua no projeto "Treina Fácil" software de "gamificação". Foi responsável por aplicar testes de integração e deploy com a ferramenta Jenkins e testes de carga com JMeter.

Programador PHP

05/2017 – 06/2017 Ditech Atuando em projetos do cliente John Deere.

Analista/Programador PHP

03/2015 - 05/2017 AdvancedIT Alocado no cliente Inmetro. Atua principalmente com a linguagem PHP (CakePHP) e banco de dados Oracle no projeto Cronotacógrafo. Realiza desde o levantamento de requisitos através de entrevistas com usuário até a análise de impacto juntamente com os administradores de banco de dados.

Analista de Sistemas

08/2013 – 03/2015 Construtora Pelotense Atuou no desenvolvimento de sistema web interno que tem por objetivo gerenciar contratos e faturas das obras. O módulo de faturas é carregado com informações da base de dados (SQL Server) gerenciada pelo sistema da TOTVS: RM e Fluxos. Desenvolveu com PHP (Laravel), TDD, Git, em ambiente linux juntamente com banco de dados MySql.

Programador PHP

01/2013 – 08/2013 Constat Atuou principalemten com a linguagem PHP. Responsável por desenvolver soluções para o produto Qualitor e seus módulos. Realizava análise de requisitos, documentação de projeto, desenvolvimento com TDD.

Técnico em Informática

05/2012 – 12/2012 EMATER / ASCAR Ingressou mediante concurso público, atuando na manutenção de computadores nos escritórios municipais. Eventualmente desenvolveu programas em Java para auxiliar nas demandas do setor.

Programador

05/2011 – 04/2012 CWI Ingressou em abril/2011 no projeto "Crescer" da empresa CWI Software que ocorreu em São Leopoldo, o treinamento com duração de 2 meses envolveu as seguintes tecnologias: SQL Server 2008, ASP.Net, C Sharp, Java Web. Com o término do projeto "Crescer" continuou na empresa como estagiário trabalhando no suporte técnico na sede São Leopoldo com PHP/Zend Framework para o cliente "TUV Rheinland" e CodeIgniter para o cliente Terra, foi transferido para a unidade em Porto Alegre ingressando no projeto do cliente "Odebrecht", utilizando as tecnologias dotNet MVC e PL/SQL, após ingressou na equipe de desenvolvimento para o cliente SENAC/RS no projeto para desenvolver a intranet da empresa utilizando dotNET MVC e SqlServer 2008.